【裁判字號】    98,審易,548
【裁判日期】    980527
【裁判案由】    竊盜
【裁判全文】
臺灣桃園地方法院刑事判決             98年度審易字第548號
公  訴  人  臺灣桃園地方法院檢察署檢察官
被      告  甲○○
上列被告因竊盜案件，經檢察官提起公訴（98年度偵字第5501號
），被告於準備程序進行中為有罪陳述，經本院裁定獨任進行簡
式審判程序，判決如下：
    主  文
甲○○犯如附表所示之罪，均累犯，各處如附表宣告刑欄所示之
刑。應執行有期徒刑壹年拾月，扣案小型衝撞器壹支沒收之。
    事  實
一、甲○○前於民國93年間因施用毒品案件，經臺灣板橋地方法
    院以93年度訴字第2211號判決判處有期徒刑8 月確定，於94
    年11月7 日縮刑期滿執行完畢；又於95年間因竊盜案件，經
    同院以95年度簡字第5645號判決判處有期徒刑5 月確定，於
    96年1 月24日執行易科罰金；復於同年間因施用毒品案件，
    經同院以96年度訴字第517 號判決判處有期徒刑8 月，上訴
    後，經臺灣高等法院以96年度上訴字第2176號判決判處上訴
    駁回確定，上開2 罪經同院以96聲減字第7429號裁定各減刑
    為2 月又15日、4 月，應執行有期徒刑5 月確定，因已於96
    年1 月24日執行有期徒刑5 月易科罰金已無殘刑，無須再予
    執行，而於96年7 月16日減刑條例生效日執行完畢（最高法
    院97年度台非字第302 號判決意旨參照）。詎猶不知悔改，
    分別基於意圖為自己不法之所有之犯意，先後於如附表所示
    時間、地點、方式，竊取如附表所示乙○○等人所有之物得
    手。嗣於98年3 月4 日晚間7 時30分許，因甲○○駕駛車號
    7T －8997 號自用小客車，於行經桃園縣八德市○○路與大
    同路口時，因形跡可疑而為警攔查，經警於甲○○所駕駛之
    上開車輛內查獲戊○○遭竊之行動電話，並扣有作案用之小
    型衝撞器1 支，而循線查悉上情。
二、案經由桃園縣政府警察局桃園分局報告臺灣桃園地方法院檢
    察署檢察官偵查起訴。
    理  由
一、被告所犯之罪，為死刑、無期徒刑、最輕本刑3 年以上有期
    徒刑或高等法院管轄第一審案件以外之罪，而被告於本院準
    備程序進行中，就被訴事實為有罪之陳述，經本院告知簡式
    審判程序意旨，並聽取公訴人及被告之意見後，依刑事訴訟
    法第273條之1第1項之規定，裁定依簡式審判程序審理。
二、上揭犯罪事實，業據被告甲○○於偵查中及本院審理時均坦
    承不諱，核與證人即被害人乙○○、丙○○、丁○○、戊○○及證人陳映伶於警詢及偵查中具結證述之情節相符，並有
    贓物認領保管單1 紙、採證照片共12張及監視器翻拍照片8
    張在卷可稽，復有扣案小型衝撞器1 支可資佐證，足認被告
    自白與事實相符，堪以採信。本件事證明確，被告犯行洵堪
    認定，應依法論科。
三、按刑法第321 條第1 項第3 款之攜帶兇器竊盜罪，係以行為
    人攜帶兇器竊盜為其加重條件，此所謂兇器，其種類並無限
    制，凡客觀上足對人之生命、身體、安全構成威脅，具有危
    險性之兇器均屬之，且祇須行竊時攜帶此種具有危險性之兇
    器為已足，並不以攜帶之初有行兇之意圖為必要，最高法院
    79年台上字第5253號著有判例可資參照。查被告竊盜時所攜
    帶之小型衝撞器1 支，為金屬製品，質地堅硬，足以造成人
    之生命、身體之威脅與傷害，顯為具有危險性之兇器無訛。
    是核被告就附表編號(一)至(四)所為，均係犯刑法第321 條第1
    項第3 款之攜帶兇器竊盜罪。被告所犯上開數罪間，犯意各
    別，行為互殊，應分論併罰之。又被告有如事實欄所載之科
    刑執行紀錄，有臺灣高等法院被告前案紀錄表在卷可佐，其
    於前案執行完畢後5 年內故意再犯本件有期徒刑以上之罪者
    ，為累犯，應依刑法第47條第1 項之規定，加重其刑。爰審
    酌被告不思以正當手段獲取財物，因失業缺錢花用而竊取他
    人之物之犯罪動機，及其犯罪手段、對被害人造成之損害、
    犯後坦承犯行、生活狀況與智識程度等一切情狀，量處如主
    文所示之刑，並定其應執行之刑。扣案小型衝撞器1 支，為
    被告所有供犯本件所用之物，應依刑法第38條第1 項第2 款
    之規定宣告沒收之。
據上論斷，依刑事訴訟法第273條之1第1項、第299條第 1項前段
，刑法第321 條第1 項第3 款、第47條第1 項、第38條第1 項第
2 款、第51條第5 款，判決如主文。
本案經檢察官潘怡華到庭執行職務。
中    華    民    國     98    年     5    月    27   日
                    刑事庭  法  官  林孟宜
以上正本證明與原本無異
如不服本判決，應於判決送達後10日內向本院提出上訴狀（應附
繕本），其未敘述上訴理由者，應於上訴期間屆滿後20日內補提
理由書狀於本院，上訴於臺灣高等法院。
                            書記官  洪明媚
中    華    民    國     98    年     5    月    27   日
附錄本案論罪科刑法條：
中華民國刑法第321條
犯竊盜罪而有左列情形之一者，處6 月以上、5 年以下有期徒刑
：
一  於夜間侵入住宅或有人居住之建築物、船艦或隱匿其內而犯
    之者。
二  毀越門扇、牆垣或其他安全設備而犯之者。
三  攜帶兇器而犯之者。
四  結夥三人以上而犯之者。
五  乘火災、水災或其他災害之際而犯之者。
六  在車站或埠頭而犯之者。
前項之未遂犯罰之。
附表：
┌─┬────┬────┬──────┬───┬───────┬────┬────┐
│編│時間    │地點    │方式        │被害人│遭竊財物      │所犯法條│宣告刑  │
│號│        │        │            │      │              │及罪名  │        │
├─┼────┼────┼──────┼───┼───────┼────┼────┤
│(一)│98年2 月│桃園縣桃│持客觀上可供│乙○○│淺咖啡色手提包│刑法第  │處有期徒│
│  │25日下午│園市三民│兇器使用之小│      │（起訴書誤載為│321條第1│刑柒月，│
│  │4時許   │路與三元│型衝撞器1 支│      │皮包，應予更正│項第3 款│扣案小型│
│  │        │街口    │打破被害人所│      │）1 只（內含李│攜帶兇器│衝撞器壹│
│  │        │        │有車號：    │      │淑君之駕駛執照│竊盜罪  │支沒收之│
│  │        │        │2550-HF 自用│      │、國民身份證、│        │。      │
│  │        │        │小客車右前車│      │國民健康保險卡│        │        │
│  │        │        │窗（毀損部分│      │、中國信託銀行│        │        │
│  │        │        │未據告訴）行│      │信用卡、花旗商│        │        │
│  │        │        │竊          │      │業銀行信用卡、│        │        │
│  │        │        │            │      │中華郵政公司提│        │        │
│  │        │        │            │      │款卡、CANNON廠│        │        │
│  │        │        │            │      │牌數位相機等財│        │        │
│  │        │        │            │      │物）          │        │        │
├─┼────┼────┼──────┼───┼───────┼────┼────┤
│(二)│98年2 月│桃園縣桃│持客觀上可供│丙○○│黑色公事包1 只│刑法第  │處有期徒│
│  │28日夜間│園市三民│兇器使用之小│      │及文件等財物  │321條第1│刑柒月，│
│  │11時許  │路與三元│型衝撞器1 支│      │              │項第3 款│扣案小型│
│  │        │街口砂石│打破被害人所│      │              │攜帶兇器│衝撞器壹│
│  │        │場旁    │有車號：    │      │              │竊盜罪  │支沒收之│
│  │        │        │2521-RJ 自用│      │              │        │。      │
│  │        │        │小客車右後車│      │              │        │        │
│  │        │        │窗（毀損部分│      │              │        │        │
│  │        │        │未據告訴）行│      │              │        │        │
│  │        │        │竊          │      │              │        │        │
├─┼────┼────┼──────┼───┼───────┼────┼────┤
│(三)│98年3 月│桃園縣桃│持客觀上可供│丁○○│皮包1 只（內含│刑法第  │處有期徒│
│  │3 日下午│園市成功│兇器使用之小│      │萬泰商業銀行支│321條第1│刑柒月，│
│  │5 時30分│路3 段  │型衝撞器1 支│      │票4 紙、國泰世│項第3 款│扣案小型│
│  │許      │115 巷88│打破被害人所│      │華銀行支票2 紙│攜帶兇器│衝撞器壹│
│  │        │號前    │有車號：    │      │及零錢包1 只等│竊盜罪  │支沒收之│
│  │        │        │0758-MY 自用│      │財物）        │        │。      │
│  │        │        │小客車右前車│      │              │        │        │
│  │        │        │窗（毀損部分│      │              │        │        │
│  │        │        │未據告訴）行│      │              │        │        │
│  │        │        │竊          │      │              │        │        │
├─┼────┼────┼──────┼───┼───────┼────┼────┤
│(四)│98年3 月│桃園縣八│持客觀上可供│戊○○│PHS 廠牌      │刑法第  │處有期徒│
│  │4 日下午│德市東勇│兇器使用之小│      │0958XXX227號含│321條第1│刑柒月，│
│  │4時30 分│北街27號│型衝撞器1 支│      │SIM 卡行動電話│項第3 款│扣案小型│
│  │許      │之鴻海海│打破被害人所│      │1 支（已發還廖│攜帶兇器│衝撞器壹│
│  │        │釣場外  │有車號：    │      │家隆具領保管）│竊盜罪  │支沒收之│
│  │        │        │6759-FJ 自用│      │、裝有新臺幣約│        │。      │
│  │        │        │小客車右後車│      │7000元黃色撲滿│        │        │
│  │        │        │窗（毀損部分│      │ 1個          │        │        │
│  │        │        │未據告訴）行│      │              │        │        │
│  │        │        │竊          │      │              │        │        │
└─┴────┴────┴──────┴───┴───────┴────┴────┘


司法院資訊處製作；財團法人民間司法改革基金會備份。
